臺灣屏東地方法院刑事判決　　　　　　 110年度交訴字第83號
公　訴　人　臺灣屏東地方檢察署檢察官
被　　　告　林崇秩


上列被告因公共危險案件，經檢察官提起公訴（110 年度偵字第
4755號），被告於本院準備程序進行時為有罪之陳述，經告以簡
式審判程序之旨，並聽取檢察官及被告之意見後，改行簡式審判
程序並判決如下：
    主  文
林崇秩犯不能安全駕駛動力交通工具罪，處有期徒刑陸月，如易
科罰金，以新臺幣壹仟元折算壹日。又犯駕駛動力交通工具發生
交通事故致人傷害逃逸罪，處有期徒刑陸月，如易科罰金，以新
臺幣壹仟元折算壹日。應執行有期徒刑拾月，如易科罰金，以新
臺幣壹仟元折算壹日。
    事實及理由
一、被告林崇秩所犯均為非死刑、無期徒刑、最輕本刑為3 年以
    上有期徒刑之罪，亦非高等法院管轄第一審案件者，且於訊
    問程序進行中，被告先就被訴事實為有罪之陳述，經告知被
    告簡式審判程序之旨，並聽取檢察官、被告之意見後，本院
    依刑事訴訟法第273 條之1 規定，裁定進行簡式審判程序，
    是本件之證據調查，依刑事訴訟法第273 條之2 及第159 條
    第2 項規定，不適用傳聞法則有關限制證據能力及證據調查
    之規定。
二、本件事實、證據，除證據部分補充：被告於本院審理中之自
    白（見院卷第35、45、47-48 頁）外，餘與檢察官起訴書之
    記載相同，茲引用之（如附件）。
三、論罪科刑：
（一）被告行為後，刑法第185 條之4 業於110 年5 月28日修正
      公布並於同年月30日施行，修正前刑法第185 條之4 規定
      ：「駕駛動力交通工具肇事，致人死傷而逃逸者，處一年
      以上七年以下有期徒刑。」修正後刑法第185 條之4 規定
      ：「駕駛動力交通工具發生交通事故，致人傷害而逃逸者
      ，處六月以上五年以下有期徒刑；致人於死或重傷而逃逸
      者，處一年以上七年以下有期徒刑。犯前項之罪，駕駛人
      於發生交通事故致人死傷係無過失者，減輕或免除其刑。
      」比較新舊法結果，修正後降低法定刑之規定較有利於被
      告，依刑法第2 條第1 項之規定，本件自應適用較有利之
      新法即110 年5 月28日修正後刑法第185 條之4 之規定處
      斷。被告酒後駕車，並於本件車禍發生後，未停留在交通
      事故現場對被害人董秀月為即時救護或協助相關人員迅速
      處理事故，即逕行離去，未留下聯絡方式，且其於主觀上
      對於發生交通事故致人傷害之事實亦已知悉，仍決意擅自
      逃離交通事故現場。是核被告所為，係犯刑法第185 條之
      3 第1 項第1 款之不能安全駕駛動力交通工具及修正後之
      同法第185 條之4 之駕駛動力交通工具發生交通事故致人
      傷害逃逸等罪。
（二）被告所犯前開2 罪間，犯意有別，行為互殊，應分論併罰
      。
（三）爰以行為人之責任為基礎，審酌被告於酒後吐氣所含酒精
      濃度達每公升1.38毫克，超過吐氣所含酒精濃度每公升0.
      25毫克之標準值之情形下，貿然駕駛自小客車上路，對於
      道路交通安全所生危害非輕；且被告於108 年已有1 次不
      能安全駕駛前科（本案不構成累犯），有臺灣高等法院被
      告前案紀錄表1 份在卷可查，本案為被告第2 次酒駕犯行
      ，素行非佳，其因酒後駕車經法院判處罪刑後，仍執意再
      犯，對其行為顯然欠缺反省之意，被告酒後駕駛自小客車
      ，其吐氣所含酒精濃度超出法定標準值甚多，對其他用路
      人之生命、身體安全造成危險，且實際發生本案車禍造成
      實害，其犯罪所生危害非輕；又被告於本案車禍後應即時
      採取救護之必要措施，卻不願停留現場協助救護或通報警
      方到場處理，即未得被害人之同意而逕行離去，所為均甚
      有不該；惟兼衡被告於本院審理時坦承犯行，犯後態度尚
      可，且被告事後已與被害人達成和解，有和解書1 份在卷
      可稽（見偵卷第55頁），暨考量被告自陳：目前幫家裡工
      作賣鹽酥雞，月入約新臺幣（下同）2 萬元，離婚，沒有
      子女，高職畢業之智識程度及家庭經濟狀況（見院卷第48
      頁）等一切情狀，分別量處如主文所示之刑，並定應執行
      之刑如主文所示，並就主文所示之刑及應執行之刑均諭知
      易科罰金之折算標準，以資懲儆。
四、依刑事訴訟法第273 條之1 第1 項、第299 條第1 項前段、
    第310 條之2 、第454 條第2 項，判決如主文。
五、如不服本判決，得自收受送達之翌日起20日內向本院提出上
    訴狀（應附繕本），其未敘述上訴理由者，應於上訴期間屆
    滿後20日內補提理由書狀於本院，上訴於臺灣高等法院高雄
    分院。
本案經檢察官翁逸玲提起公訴，檢察官楊婉莉到庭執行職務。
中    華    民    國   110    年    10    月    27    日
                  刑事第五庭    法  官  沈婷勻
以上正本證明與原本無異。
如不服本判決應於收受判決後20日內向本院提出上訴書狀，並應
敘述具體理由；其未敘述上訴理由者，應於上訴期間屆滿後20日
內向本院補提理由書（均須按他造當事人之人數附繕本）「切勿
逕送上級法院」。
中    華    民    國   110    年    10    月    27    日
                                書記官  簡慧瑛
附錄論罪科刑法條全文：
中華民國刑法第185條之3
駕駛動力交通工具而有下列情形之一者，處2 年以下有期徒刑，
得併科20萬元以下罰金：
一、吐氣所含酒精濃度達每公升零點二五毫克或血液中酒精濃度
    達百分之零點零五以上。
二、有前款以外之其他情事足認服用酒類或其他相類之物，致不
    能安全駕駛。
三、服用毒品、麻醉藥品或其他相類之物，致不能安全駕駛。
因而致人於死者，處3 年以上10年以下有期徒刑；致重傷者，處
1 年以上7 年以下有期徒刑。
曾犯本條或陸海空軍刑法第54條之罪，經有罪判決確定或經緩起
訴處分確定，於五年內再犯第1 項之罪因而致人於死者，處無期
徒刑或5 年以上有期徒刑；致重傷者，處3 年以上10年以下有期
徒刑。
　
中華民國刑法第185條之4
駕駛動力交通工具發生交通事故，致人傷害而逃逸者，處六月以
上五年以下有期徒刑；致人於死或重傷而逃逸者，處一年以上七
年以下有期徒刑。
犯前項之罪，駕駛人於發生交通事故致人死傷係無過失者，減輕
或免除其刑。
　
【附件】
臺灣屏東地方檢察署檢察官起訴書
                                     110年度偵字第4755號
    被      告  林崇秩  男  29歲（民國00年0月00日生）
                        住屏東縣○○鄉○○路0○0號
                        國民身分證統一編號：Z000000000號
上列被告因肇事逃逸等案件，已經偵查終結，認應該提起公訴，
茲將犯罪事實及證據並所犯法條分敘如下：
            犯罪事實
一、林崇秩於民國 110 年 5 月 3 日凌晨 3 時許，在屏東縣○
    ○鄉○○路 0 ○ 0 號住處內，飲用高粱酒 1 瓶，明知吐
    氣所含酒精濃度已達每公升 1.38 毫克以上，竟仍基於酒後
    駕駛動力交通工具之犯意，於同日 17 時 30 分許，自上開
    處所，駕駛車牌號碼 000-0000 號自小客車，沿屏東縣佳冬
    鄉玉光街由西往東方向行駛，行經中山路與玉光街口，本應
    注意車前狀況，並應隨時採取必要安全措施，依當時情形並
    無不能注意之情事貿然直行，適有董秀月騎乘車牌號碼000
    -000號普通重型機車，沿屏東縣佳冬鄉中山路由北往南方向
    直行。林崇秩所駕駛之自小客車，竟自撞停放路邊曾昭仁所
    有之車牌號碼000-0000號自小客車後，向左翻車壓向對向車
    道騎乘機車之董秀月，致董秀月人車倒地，受有左側第1 至
    5 肋骨皆骨折、右側第4 至6 肋骨骨折併氣胸、肝臟腎臟挫
    傷等傷害（林崇秩所涉過失傷害罪嫌部分，另為不起訴處分
    ）。詎林崇秩明知其駕駛屬於動力交通工具之上開汽車已經
    肇事，亦可預見董秀月可能因此受有傷害，竟未留下聯繫資
    料或採取必要之救護措施，反基於肇事逃逸之犯意，逃離逃
    離現場。嗣經警方接獲報案後10幾分鐘，林崇秩始返回現場
    接受酒測，並測得其吐氣所含酒精濃度每公升1.38毫克，而
    查悉上情。
二、案經董秀月訴由屏東縣政府警察局枋寮分局報告偵辦。
            證據並所犯法條
一、證據清單及待證事實
┌──┬──────────┬─────────────┐
│編號│證據名稱            │待證事實                  │
├──┼──────────┼─────────────┤
│ ㈠ │被告林崇秩於警詢及偵│訊據被告林崇秩固坦承於犯罪│
│    │查中之供述          │事實欄所示時、地飲用酒類後│
│    │                    │，並駕駛汽車之事實，然矢口│
│    │                    │否認有何肇事逃逸之犯行，辯│
│    │                    │稱：伊雖然有看到董秀月躺在│
│    │                    │地上，但伊不知道董秀月受傷│
│    │                    │情形，伊當時是先跑回家中跟│
│    │                    │家人說發生車禍後，再回到現│
│    │                    │場跟警察說伊是肇事者，並沒│
│    │                    │有肇事逃逸等語。          │
├──┼──────────┼─────────────┤
│ ㈡ │證人曾昭仁於警詢及偵│證明被告於肇事後並未詢問被│
│    │查中具結之證述      │害人傷勢，亦未救助躺在地上│
│    │                    │之告訴人，且未主動報警即離│
│    │                    │開現場，直到警察到場後約  │
│    │                    │10 分鐘許，被告始回到現場 │
│    │                    │接受酒測之事實。          │
├──┼──────────┼─────────────┤
│ ㈢ │告訴人董秀月於偵查中│證明被告與告訴人於前開時、│
│    │具結之證述          │地發生交通事故，告訴人遭被│
│    │                    │告車輛翻滾撞擊後，倒地昏迷│
│    │                    │之事實。                  │
├──┼──────────┼─────────────┤
│ ㈣ │1.偵查報告1 份      │①車禍當時雙方行向之事實。│
│    │2.肇事現場圖、車輛肇│②被告與告訴人所騎乘機車發│
│    │  事報告表、道路交通│  生碰撞過程之事實。      │
│    │  事故現場圖、道路交│③車禍當時天候晴、日間有照│
│    │  通事故調查報告表㈠│  明、柏油路面乾燥、無缺陷│
│    │  ㈡各 1 份         │  、無障礙物、視距良好之事│
│    │3.屏東縣政府警察局枋│  實。                    │
│    │  寮分局石光派出所疑│④被告考領有普通小型車駕駛│
│    │  似道路交通事故肇事│  執照之事實。            │
│    │  逃逸追查表、屏東縣│                          │
│    │  政府警察局道路交通│                          │
│    │  事故初步分析研判表│                          │
│    │  、證號查詢汽（機）│                          │
│    │  車駕駛人資料、屏東│                          │
│    │  縣政府警察局舉發違│                          │
│    │  反道路交通管理事件│                          │
│    │  通知單影本各 1 份 │                          │
│    │  、車輛詳細資料報表│                          │
│    │  3份               │                          │
│    │4.蒐證暨監視器畫面翻│                          │
│    │  拍照片共 28張、監 │                          │
│    │  視器畫面光碟1 份  │                          │
├──┼──────────┼─────────────┤
│ ㈤ │高雄長庚醫院診斷證明│證明告訴人因本次交通事故受│
│    │書 1 份             │有左側第 1 至 5 肋骨皆骨折│
│    │                    │、右側第 4 至 6 肋骨骨折併│
│    │                    │氣胸、肝臟腎臟挫傷等傷害之│
│    │                    │事實。                    │
└──┴──────────┴─────────────┘
二、訊據被告固坦承於犯罪事實欄所示時、地飲用酒類後，駕駛
    汽車之事實，然矢口否認有何肇事逃逸之犯行，並有待證事
    實欄㈠所示之辯稱。然查，證人曾昭仁於警詢及偵查中均證
    稱：被告於肇事後並未詢問被害人傷勢，亦未救助躺在地上
    之告訴人，係伊上前詢問告訴人之傷勢，並由路人報警將告
    訴人送醫救治，直到警察到場後約 10 分鐘許，被告始回到
    現場向警察坦承為肇事者之事實。按肇事逃逸罪之保護法益
    在於使被害人於是交通事故發生後及時獲得救助，本件被告
    於肇事後，見告訴人傷重倒地昏迷，竟未關心告訴人傷勢，
    亦未聯繫救護車救助告訴人即離開現場，縱被告事後有返回
    現場向警察坦承為肇事人，然若非路人及時救助，告訴人恐
    因傷勢惡化而受有無法復原之傷害，是被告離開現場且未救
    助告訴人之行為，主觀上難謂無肇事逃逸之犯意，被告之犯
    行已臻明確，洵堪認定。核被告所為，係犯刑法第 185 條
    之 3 第 1 項第 1 款之醉態駕駛罪嫌及刑法第 185 條之 4
    肇事逃逸罪嫌。被告所犯上開 2 罪，犯意各別，行為互異
    ，請予以分論併罰之。爰請審酌被告矢口否認肇事逃逸犯行
    ，但已與告訴人已達成和解等情，依法量處適當之刑。
三、依刑事訴訟法第251條第1項提起公訴。
    此  致
臺灣屏東地方法院
中    華    民    國   110    年    7     月     31   日
                              檢  察  官  翁逸玲
本件正本證明與原本無異
中    華    民    國   110    年    8     月    4     日
                              書  記  官  蘇敬樸
附錄本案所犯法條全文
中華民國刑法第185條之3
駕駛動力交通工具而有下列情形之一者，處 2 年以下有期徒刑
，得併科 20 萬元以下罰金：
一、吐氣所含酒精濃度達每公升零點二五毫克或血液中酒精濃度
    達百分之零點零五以上。
二、有前款以外之其他情事足認服用酒類或其他相類之物，致不
    能安全駕駛。
三、服用毒品、麻醉藥品或其他相類之物，致不能安全駕駛。
因而致人於死者，處 3 年以上 10 年以下有期徒刑；致重傷者
，處 1 年以上 7 年以下有期徒刑。
　
中華民國刑法第185條之4
（肇事遺棄罪）
駕駛動力交通工具肇事，致人死傷而逃逸者，處 1 年以上 7 年
以下有期徒刑。